【裁判字號】    99,審訴,3966
【裁判日期】    991222
【裁判案由】    毒品危害防制條例
【裁判全文】
臺灣高雄地方法院刑事判決            99年度審訴字第3966號
公  訴  人  臺灣高雄地方法院檢察署檢察官
被      告  林英傑
上列被告因違反毒品危害防制條例案件，經檢察官提起公訴（99
年度毒偵字第5808號），本院以簡式審判程序審理，判決如下：
    主  文
林英傑施用第一級毒品，累犯，處有期徒刑拾月；又施用第二級
毒品，累犯，處有期徒刑陸月。應執行有期徒刑壹年貳月。
    事  實
一、林英傑前於民國89年間，因施用毒品案件，經檢察官起訴並
    聲請強制戒治，於90年4 月4 日停止戒治釋放付保護管束，
    於90年10月16日保護管束期滿，停止處分之裁定未經撤銷視
    為執行完畢，該案並由最高法院以90年度上易字第436 號判
    決判處有期徒刑7 月確定，於91年5 月25日執行完畢。又於
    94年間，因施用毒品案件，經本院以94年度訴字第3697號判
    決分別判處有期徒刑10月、6 月，應執行有期徒刑1 年3 月
    確定，嗣經裁定減刑為應執行有期徒刑7 月又15日確定，於
    96年5 月17日縮短刑期假釋付保護管束，於96年7 月16日保
    護管束期滿、假釋未經撤銷視為執行完畢。
二、詎林英傑仍不知戒絕毒癮，明知海洛因及甲基安非他命，分
    別經公告列為毒品危害防制條例第2 條第2 項第1 款、第2
    款所定之第一級毒品、第二級毒品，不得非法持有、施用，
    竟分別基於施用第一級毒品海洛因及第二級毒品甲基安非他
    命之犯意：(一)於99年8 月15日某時許，在其位於高雄縣杉林
    鄉○○路公明巷19號住處，以將海洛因摻入香菸內點燃之方
    式，施用第一級毒品海洛因1 次：(二)另於99年8 月15日晚上
    某時許，在上址，以將甲基安非他命置於玻璃球吸食器內用
    火燒烤產生煙霧吸食之方式，施用第二級毒品甲基安非他命
    1 次。嗣於99年8 月16日2 時許，在高雄縣美濃鎮○○路○
    段338 號前，因形跡可疑為警查獲，復經其同意為警採尿送
    驗，檢驗結果呈嗎啡及甲基安非他命陽性反應，始悉上情。
三、案經高雄縣政府警察局旗山分局報請臺灣高雄地方法院檢察
    署檢察官偵查起訴。
    理  由
一、被告林英傑所犯係死刑、無期徒刑、最輕本刑為3 年以上有
    期徒刑以外之罪，其於準備程序就前揭被訴事實為有罪之陳
    述，經受命法官告知簡式審判程序之旨，並聽取其與公訴人
    意見後，本院認無不得或不宜改依簡式審判程序進行之處，
    爰依刑事訴訟法第273 條之1 第1 項、第284 條之1 ，裁定
    本件由受命法官獨任進行簡式審判程序，合先敘明。
二、上開事實，業經被告於本院審理時供承不諱，且被告於上開
    時地為警所採集之尿液，經送檢驗之結果，確呈嗎啡即海洛
    因代謝物、甲基安非他命陽性反應，此有臺灣檢驗科技股份
    有限公司99年9 月2 日濫用藥物尿液檢驗報告（檢體編號：
    276 號）、高雄縣政府警察局旗山分局偵辦毒品案件嫌疑人
    尿液採集編號對照表各1 紙附卷可稽。據此，足徵被告上開
    自白與事實相符，自可採為認定事實之證據，其施用第一級
    毒品海洛因及第二級毒品甲基安非他命之犯罪事實，均堪認
    定。
三、按毒品危害防制條例於92年7 月9 日修正公布，自93年1 月
    9 日施行，其中第20條、第23條將施用毒品之刑事處遇程序
    ，區分為「初犯」及「5 年內再犯」、「5 年後再犯」，依
    其立法理由之說明：「初犯」，經觀察、勒戒或強制戒治後
    ，應為不起訴處分或不付審理之裁定；經觀察、勒戒或強制
    戒治執行完畢釋放後，「5 年內再犯」者，因其再犯率甚高
    ，原實施之觀察、勒戒及強制戒治既已無法收其實效，爰依
    法追訴或裁定交付審理。至於經觀察、勒戒或強制戒治執行
    完畢釋放後，「5 年後再犯」者，前所實施之觀察、勒戒或
    強制戒治已足以遮斷其施用毒品之毒癮，為期自新及協助其
    斷除毒癮，仍適用「初犯」規定，先經觀察、勒戒或強制戒
    治之程序。從而依修正後之規定，僅限於「初犯」及「5 年
    後再犯」二種情形，始應先經觀察、勒戒或強制戒治程序。
    倘被告於5 年內已再犯，經依法追訴處罰，縱其第3 次（或
    第3 次以上）再度施用毒品之時間，在初犯經觀察、勒戒或
    強制戒治執行完畢釋放5 年以後，已不合於「5 年後再犯」
    之規定，且因已於「5 年內再犯」，顯見其再犯率甚高，原
    實施觀察、勒戒或強制戒治，已無法收其實效，即應依該條
    例第10條處罰（最高法院95年第7 次刑事庭會議決定意旨、
    95年度臺非字第65號刑事判決意旨參照）。查本件被告因施
    用毒品案件，有事實欄所載經觀察勒戒、強制戒治及法院判
    刑確定等情形，此有臺灣高等法院被告前案紀錄表1 份在卷
    可按，其於強制戒治執行完畢釋放後5 年內已再犯施用毒品
    之情事，揆諸上揭說明，雖本次施用毒品之犯行距初犯經強
    制戒治執行完畢釋放日已逾5 年，仍應依法論罪科刑。
四、核被告所為，係犯毒品危害防制條例第10條第1 項之施用第
    一級毒品海洛因罪、同條例第2 項之施用第二級毒品甲基安
    非他命罪。被告持有第一級毒品海洛因、第二級毒品甲基安
    非他命之低度行為，分別為其施用之高度行為所吸收，均不
    另論罪。其所犯上開2 罪間，犯意各別，行為互殊，應予分
    論併罰。又被告前有如事實欄所示犯罪科刑及執行情形，有
    上開前案紀錄表可按，其於受徒刑之執行完畢後，5 年內故
    意再犯本件有期徒刑以上之二罪，均為累犯，應各依刑法第
    47條第1 項規定加重其刑。本院審酌被告前曾因施用毒品案
    件，經送觀察勒戒、強制戒治及經法院判刑執畢，仍復犯本
    件施用毒品罪，顯見其自制力不足，尚未能戒絕毒癮，實有
    不該；惟念其施用毒品乃自戕一己之身體健康，尚未對他人
    造成危害，犯後坦承犯行等一切情狀，分別量處如主文所示
    之刑，並定其應執行刑。
據上論斷，應依刑事訴訟法第273 條之1 第1 項、第299 條第1
項前段，毒品危害防制條例第10條第1 項、第2 項，刑法第11條
前段、第47條第1 項、第51條第5 款，判決如主文。
本案經檢察官余彬誠到庭執行職務。
中    華    民    國    99    年    12    月    22    日
                  刑事第十庭  法  官  楊佩蓉
以上正本證明與原本無異。
如不服本判決應於收受送達後10日內向本院提出上訴書狀，並應
敘述具體理由；如未敘述上訴理由者，應於上訴期間屆滿後20日
內向本院補提理由書（均須按他造當事人之人數附繕本）「切勿
逕送上級法院」。
中    華    民    國    99    年    12    月    22    日
                              書記官  陳蓉柔
附錄本案判決論罪科刑法條：
毒品危害防制條例第10條
施用第一級毒品者，處6 月以上5 年以下有期徒刑。
施用第二級毒品者，處3 年以下有期徒刑。

司法院資訊處製作；財團法人民間司法改革基金會備份。
